臺灣臺中地方法院刑事判決
111年度原訴字第23號
公  訴  人  臺灣臺中地方檢察署檢察官
被      告  王史濟忠
                      
                     


指定辯護人  本院公設辯護人  蔡育萍  
上列被告因毒品危害防制條例案件，經檢察官提起公訴（111年
度偵字第1790號、第2733號），本院判決如下：
    主    文
王史濟忠犯如附表所示之罪，各處如附表所示之刑及沒收。應執
行有期徒刑捌年陸月。
    犯罪事實
一、王史濟忠（綽號「小黑」）明知甲基安非他命屬毒品危害防
    制條例第2條第2項第2款所定之第二級毒品，不得非法販賣
    、持有，竟基於意圖營利販賣第二級毒品甲基安非他命之犯
    意，分別為如附表一所示之販賣甲基安非他命行為。
二、案經臺中市政府警察局第四分局報告臺灣臺中地方檢察署檢
    察官偵查起訴。
　　理    由
壹、證據能力方面：
    按被告以外之人於審判外之陳述，雖不符刑事訴訟法第159
    條之1至第159條之4之規定，而經當事人於審判程序同意作
    為證據，法院審酌該言詞陳述或書面陳述作成時之情況，認
    為適當者，亦得為證據；當事人、代理人或辯護人於法院調
    查證據時，知有第159條第1項不得為證據之情形，而未於言
    詞辯論終結前聲明異議者，視為有前項之同意，刑事訴訟法
    第第159條之5定有明文。經查，本判決以下所引用被告以外
    之人於審判外之言詞或書面陳述，檢察官、被告及其指定辯
    護人均未爭執證據能力，且迄本院言詞辯論終結前均未聲明
    異議，復經本院審酌各該證據作成之客觀情況，均無違法不
    當，無不宜作為證據之情事，均具有證據能力。又其餘非供
    述證據，因無傳聞法則之適用，且與本案犯罪事實具有關聯
    性，經查無有何違反法定程序取得或經偽造、變造之情事，
    依法自有證據能力。　　　　
貳、認定犯罪事實所憑之證據及理由
一、訊據被告王史濟忠對於上開犯罪事實，於警詢、偵查及本院
　　審理時均坦承不諱，核與證人程學龍、方童斌分別於警詢、
　　偵查中證述之購毒交易情節相符，並有如附表一所示之證據
　　（詳附表一卷證出處欄所載）可資證明，足認被告自白與事
    實相符而足採信為真。
二、按販賣毒品係違法行為，非可公然為之，亦無公定之價格，
    不論任何包裝，均可任意分裝增減分量，而每次買賣之價量
    ，亦可能隨時依雙方間之關係深淺、資力、需求量及對行情
    之認知、來源是否充裕、查緝是否嚴緊，購買者被查獲時供
    述購買對象之可能性風險之評估等，因而異其標準，並機動
    調整，非可一概而論，販賣之利得除經坦承犯行或價量俱臻
    明確外，委難察得實情，販賣之人從價差或量差中牟利方式
    雖異，其意圖營利之非法販賣行為則一；又我國查緝毒品交
    易之執法甚嚴，對於販賣毒品者尤科以重度刑責，且毒品量
    微價高，取得不易，衡諸常情，倘非有利可圖，一般人當無
    干冒嚴查重罰之高度風險而提供毒品給他人之可能，從而，
    舉凡有償交易，除有足以反證其確係另基於某種非圖利本意
    之關係外，自難因無法查悉其販入價格，作為是否高價賣出
    之比較，即可謂其無營利之意思而阻卻販賣犯行之追訴。本
    案被告與附表一所示之購毒者程學龍、方童斌等人，彼此間
    並無特別親屬情誼，且被告販賣毒品確有約定及收取價金獲
    取報酬而屬有償行為乙節，業據被告及上開購毒者等均陳證
    在卷屬實，足認被告主觀上應有營利之意圖甚明。 
三、綜上，本案事證明確，被告犯行洵堪認定，應予依法論科。
參、論罪科刑
一、核被告所為，均係犯毒品危害防制條例第4條第2項販賣第二
    級毒品罪。被告持有第二級毒品甲基安非他命之低度行為應
    為販賣之高度行為吸收，不另論罪。
二、被告於偵查及審判中均自白本案附表一所示之各次犯行，應
    依毒品危害防制條例第17條第2項規定減輕其刑。又被告雖
    於偵查中陳稱有將其毒品來源提供予司法警察追查，然迄未
    經檢警查獲，有臺中市政府警察局第四分局111年3月25日中
    市警四分偵字第1110010960號函、臺灣臺中地方檢察署111
    年3月30日中檢謀始111偵2733字第1119033650號函附卷可稽
    （見本院卷第29、31頁），是本案並未因被告供出毒品來源
    因而查獲其他正犯或共犯，尚無毒品危害防制條例第17條第
    1項減刑規定之適用；另被告販賣第二級毒品行為，助長毒
    品流通，對於國民身心健康、社會風氣及社會治安危害重大
    ，被告所犯販賣第二級毒品罪之法定刑為「無期徒刑或10年
    以上有期徒刑，得併科新臺幣1500萬元以下罰金」，經適用
    上開減刑規定減輕其刑後，倘遽予憫恕，除對其個人難收改
    過遷善之效，無法達到刑罰特別預防之目的外，亦易使其他
    販毒者心生投機、甘冒風險繼續販毒，無法達到刑罰一般預
    防之目的，衡諸社會一般人客觀標準，尚難謂有過重而情堪
    憫恕之情形，自無再依刑法第59條減輕其刑，均附此敘明。
三、被告犯如附表一所示各次犯行，犯意各別，行為互殊，應予
    分論併罰。
四、爰以行為人責任為基礎，審酌被告無視毒品對國民健康、社
    會秩序及社會治安危害至深且鉅，其中販賣毒品之行為情節
    尤重，更應嚴加非難，惟被告販賣對象、數量尚非屬眾多大
    量，被告犯後於偵審均坦承犯行，並供出毒品來源，雖未能
    查獲，仍可見其悔悟之意，態度尚佳，兼衡卷附臺灣高等法
    院被告前案紀錄表所載之素行紀錄，暨被告自陳之智識程度
    及家庭生活經濟狀況（見本院卷第86頁）等一切情狀，分別
    量處如主文所示之刑。並衡酌被告所犯各罪之販賣毒品類型
    ，犯罪時間、空間之密接關聯程度、犯罪態樣、手段及侵害
    法益相同，責任非難重複之程度較高，及權衡被告犯數罪所
    反應之人格特性，而為整體評價後，定其應執行刑。 
五、沒收：
㈠、犯毒品危害防制條例第4條之罪，其供犯罪所用之物，不問
    屬於犯罪行為人與否，均沒收之，毒品危害防制條例第19條
    第1項定有明文，此係採義務沒收主義，為刑法第38條第2項
    但書所稱之特別規定，是供犯毒品危害防制條例第4條之犯
    罪所用之物，不問屬於犯罪行為人與否，除已證明滅失或不
    存在者外，法院應諭知沒收。又毒品危害防制條例就供犯罪
    所用之物，未有規定全部或一部不能沒收執行之方式，就此
    ，自應適用刑法第38條第4項追徵價額之規定（最高法院111
    年度台上字第926號、108台上字第2753號判決意旨參照）。
    被告持供本案販賣第二級毒品予購毒者程學龍所用之行動電
    話1支（含門號0000000000號SIM卡），並無滅失或不存在，
    而已經另案扣案，業據被告陳明在卷（見本院卷第49頁），
    並有臺灣高等法院被告前案紀錄表及臺灣臺中地方檢察署11
    0年度偵字第34185號起訴書附卷可稽（見本院卷18至19頁、
    第65至71頁），是不問屬於犯罪行為人與否，應依毒品危害
    防制條例第19條第1項規定，於被告販賣予程學龍之販毒罪
    刑項下諭知沒收，又因已扣案，爰不再依刑法第38條第4項
    規定諭知於全部或一部不能沒收或不宜執行沒收時，追徵其
    價額。
㈡、被告各次販賣毒品所得（詳附表一所載之金額），其中附表
    一編號1至16，已經購毒者交付價金予被告收取部分，為被
    告販賣毒品之犯罪所得，因未扣案，應依刑法第38條之1第1
    項前段、第3項之規定，予以宣告沒收，於全部或一部不能
    沒收或不宜執行沒收時，追徵其價額。另附表一編號12、附
    表一編號17，因購毒者賒帳而未交付價金部分，被告尚無實
    際犯罪所得，爰不為沒收之宣告。
據上論斷，應依刑事訴訟法第299條第1項前段，判決如主文。
本案經檢察官王宜璇提起公訴，檢察官陳永豐到庭執行職務。　
中　　華　　民　　國　　111 　年　　5 　　月　　25　　日
                  刑事第二庭   審判長法官  陳淑芳
                                     法官  王振佑
                                     法官  徐煥淵   
以上正本證明與原本無異。
如不服本判決應於收受送達後20日內向本院提出上訴書狀，並應
敘述具體理由；其未敘述上訴之理由者，應於上訴期間屆滿後20
日內向本院補提理由書（均須按他造當事人之人數附繕本）「切
勿逕送上級法院」。
告訴人或被害人如不服判決，應備理由具狀向檢察官請求上訴，
上訴期間之計算，以檢察官收受判決正本之日起算。
　　　　                          書記官  陳青瑜
中　　華　　民　　國　　111 　年　　5 　　月　　25　　日

附錄法條
毒品危害防制條例第4條
製造、運輸、販賣第一級毒品者，處死刑或無期徒刑；處無期徒
刑者，得併科新臺幣 3 千萬元以下罰金。
製造、運輸、販賣第二級毒品者，處無期徒刑或 10 年以上有期
徒刑，得併科新臺幣 1 千 5 百萬元以下罰金。
製造、運輸、販賣第三級毒品者，處 7 年以上有期徒刑，得併
科新臺幣 1 千萬元以下罰金。
製造、運輸、販賣第四級毒品者，處 5 年以上 12 年以下有期
徒刑，得併科新臺幣 5 百萬元以下罰金。
製造、運輸、販賣專供製造或施用毒品之器具者，處 1 年以上
7 年以下有期徒刑，得併科新臺幣 1 百 50 萬元以下罰金。
前五項之未遂犯罰之。

附表
編號 犯罪事實 罪刑宣告及沒收 1 附表一編號1 王史濟忠販賣第二級毒品，處有期徒刑伍年貳月。扣案行動電話壹支（含門號0000000000號SIM卡）沒收。未扣案犯罪所得新臺幣貳仟元沒收，於全部或一部不能沒收或不宜執行沒收時，追徵其價額。 2 附表一編號2 王史濟忠販賣第二級毒品，處有期徒刑伍年捌月。扣案行動電話壹支（含門號0000000000號SIM卡）沒收。未扣案犯罪所得新臺幣捌仟元沒收，於全部或一部不能沒收或不宜執行沒收時，追徵其價額。 3 附表一編號3 王史濟忠販賣第二級毒品，處有期徒刑伍年壹月。扣案行動電話壹支（含門號0000000000號SIM卡）沒收。未扣案犯罪所得新臺幣壹仟元沒收，於全部或一部不能沒收或不宜執行沒收時，追徵其價額。 4 附表一編號4 王史濟忠販賣第二級毒品，處有期徒刑伍年貳月。扣案行動電話壹支（含門號0000000000號SIM卡）沒收。未扣案犯罪所得新臺幣貳仟元沒收，於全部或一部不能沒收或不宜執行沒收時，追徵其價額。 5 附表一編號5 王史濟忠販賣第二級毒品，處有期徒刑伍年貳月。扣案行動電話壹支（含門號0000000000號SIM卡）沒收。未扣案犯罪所得新臺幣貳仟元沒收，於全部或一部不能沒收或不宜執行沒收時，追徵其價額。 6 附表一編號6 王史濟忠販賣第二級毒品，處有期徒刑伍年壹月。扣案行動電話壹支（含門號0000000000號SIM卡）沒收。未扣案犯罪所得新臺幣壹仟元沒收，於全部或一部不能沒收或不宜執行沒收時，追徵其價額。 7 附表一編號7 王史濟忠販賣第二級毒品，處有期徒刑伍年貳月。扣案行動電話壹支（含門號0000000000號SIM卡）沒收。未扣案犯罪所得新臺幣貳仟元沒收，於全部或一部不能沒收或不宜執行沒收時，追徵其價額。 8 附表一編號8 王史濟忠販賣第二級毒品，處有期徒刑伍年貳月。扣案行動電話壹支（含門號0000000000號SIM卡）沒收。未扣案犯罪所得新臺幣貳仟元沒收，於全部或一部不能沒收或不宜執行沒收時，追徵其價額。 9 附表一編號9 王史濟忠販賣第二級毒品，處有期徒刑伍年參月。扣案行動電話壹支（含門號0000000000號SIM卡）沒收。未扣案犯罪所得新臺幣參仟元沒收，於全部或一部不能沒收或不宜執行沒收時，追徵其價額。 10 附表一編號10 王史濟忠販賣第二級毒品，處有期徒刑伍年壹月。扣案行動電話壹支（含門號0000000000號SIM卡）沒收。未扣案犯罪所得新臺幣壹仟元沒收，於全部或一部不能沒收或不宜執行沒收時，追徵其價額。 11 附表一編號11 王史濟忠販賣第二級毒品，處有期徒刑伍年壹月。扣案行動電話壹支（含門號0000000000號SIM卡）沒收。未扣案犯罪所得新臺幣壹仟元沒收，於全部或一部不能沒收或不宜執行沒收時，追徵其價額。 12 附表一編號12 王史濟忠販賣第二級毒品，處有期徒刑伍年壹月。扣案行動電話壹支（含門號0000000000號SIM卡）沒收。未扣案犯罪所得新臺幣捌佰元沒收，於全部或一部不能沒收或不宜執行沒收時，追徵其價額。 13 附表一編號13 王史濟忠販賣第二級毒品，處有期徒刑伍年壹月。扣案行動電話壹支（含門號0000000000號SIM卡）沒收。未扣案犯罪所得新臺幣壹仟元沒收，於全部或一部不能沒收或不宜執行沒收時，追徵其價額。 14 附表一編號14 王史濟忠販賣第二級毒品，處有期徒刑伍年壹月。扣案行動電話壹支（含門號0000000000號SIM卡）沒收。未扣案犯罪所得新臺幣壹仟元沒收，於全部或一部不能沒收或不宜執行沒收時，追徵其價額。 15 附表一編號15 王史濟忠販賣第二級毒品，處有期徒刑伍年壹月。扣案行動電話壹支（含門號0000000000號SIM卡）沒收。未扣案犯罪所得新臺幣壹仟元沒收，於全部或一部不能沒收或不宜執行沒收時，追徵其價額。 16 附表一編號16 王史濟忠販賣第二級毒品，處有期徒刑伍年壹月。扣案行動電話壹支（含門號0000000000號SIM卡）沒收。未扣案犯罪所得新臺幣壹仟元沒收，於全部或一部不能沒收或不宜執行沒收時，追徵其價額。 17 附表一編號17 王史濟忠販賣第二級毒品，處有期徒刑伍年壹月。 

附表一：
編號 交易時間 交易地點 販賣方式 數量 交易 金額 卷證出處 1 110年4月29日15時46分許 臺中市○○區○○路00巷00號 透過電話聯繫（王史濟忠使用門號0000000000、程學龍使用門號0000000000）相約交易後，王史濟忠於左列交易時間、地點，交付右列所示甲基安非他命1包予程學龍，程學龍當場交付右列對價予王史濟忠，而完成交易。  1包（約0.4至0.5公克） 2000元 1.被告王史濟忠警詢、偵訊自白（111偵2733卷第26至28頁、110他5402卷第408頁） 2.證人程學龍警詢、偵訊證述（111偵2733卷第180頁、110他5402卷第283頁） 3.左列交易時間之通訊監察譯文（111偵2733卷第94至95頁） 2 110年4月30日17時30分許 臺中市○○區○○路000號之「全家便利商店烏日成嶺店」外 透過電話聯繫（王史濟忠使用門號0000000000、程學龍使用門號0000000000）相約交易後，王史濟忠於左列交易時間、地點，交付右列所示甲基安非他命1包予程學龍，程學龍當場先交付對價4000元，後王史濟忠再至程學龍位在臺中市○○區○○路00巷00號之住所，收取餘款4000元。 1包（1錢） 8000元 1.被告王史濟忠警詢、偵訊自白（111偵2733卷第28至37頁、110他5402卷第408頁） 2.證人程學龍警詢、偵訊證述（111偵2733卷第189頁、110他5402卷第283頁、第285頁） 3.左列交易時間之通訊監察譯文（111偵2733卷第95至106頁） 4.110年4月30日監視器畫面翻拍照片（111偵2733卷第107至113頁） 3 110年6月26日15時12分許 臺中市烏日區學田路與便行巷口 透過電話聯繫（王史濟忠使用門號0000000000、程學龍使用門號0000000000）相約交易後，王史濟忠於左列交易時間、地點，交付右列所示甲基安非他命1包予程學龍，程學龍當場交付右列對價予王史濟忠，而完成交易。  1包（約0.3公克） 1000元 1.被告王史濟忠警詢、偵訊自白（111偵2733卷第39至40頁、110他5402卷第409頁） 2.證人程學龍警詢、偵訊證述（111偵2733卷第191頁、110他5402卷第283頁） 3.左列交易時間之通訊監察譯文（111偵2733卷第115至116頁） 4 110年6月29日23時許 臺中市○○區○○路00巷00號 同上 1包（約0.4至0.5公克） 2000元 1.被告王史濟忠警詢、偵訊自白（111偵2733卷第46至47頁、110他5402卷第409頁） 2.證人程學龍警詢、偵訊證述（111偵2733卷第198頁、110他5402卷第283頁） 3.左列交易時間之通訊監察譯文（111偵2733卷第121至122頁） 5 110年6月30日17時許 同上 同上 1包（約0.4至0.5公克） 2000元 1.被告王史濟忠警詢、偵訊自白（111偵2733卷第48至50頁、110他5402卷第409頁） 2.證人程學龍警詢、偵訊證述（111偵2733卷第200至201頁、110他5402卷第283至284頁） 3.左列交易時間之通訊監察譯文（111偵2733卷第122至123頁） 6 110年7月2日16時許 臺中市○○區○○路000號「英仁動物醫院」前 同上 1包（約0.2至0.3公克） 1000元 1.被告王史濟忠警詢、偵訊自白（111偵2733卷第51至53頁、110他5402卷第409頁） 2.證人程學龍警詢、偵訊證述（111偵2733卷第204頁、110他5402卷第284頁） 3.左列交易時間之通訊監察譯文（111偵2733卷第124至126頁） 7 110年7月3日14時16分許 臺中市○○區○○路00巷00號 同上 1包（約0.4至0.5公克） 2000元 1.被告王史濟忠警詢、偵訊自白（111偵2733卷第53至55頁、110他5402卷第409頁） 2.證人程學龍警詢、偵訊證述（111偵2733卷第205至206頁、110他5402卷第284頁） 3.左列交易時間之通訊監察譯文（111偵2733卷第126至127頁） 8 110年7月4日17時30分許 同上 同上 1包（約0.4至0.5公克） 2000元 1.被告王史濟忠警詢、偵訊自白（111偵2733卷第55至56頁、110他5402卷第409頁） 2.證人程學龍警詢、偵訊證述（111偵2733卷第206至207頁、110他5402卷第284頁） 3.左列交易時間之通訊監察譯文（111偵2733卷第127頁） 9 110年7月5日15時30時許 同上 同上 1包（約0.7公克） 3000元 1.被告王史濟忠警詢、偵訊自白（111偵2733卷第56至58頁、110他5402卷第至頁） 2.證人程學龍警詢、偵訊證述（111偵2733卷第209頁、110他5402卷第284頁） 3.左列交易時間之通訊監察譯文（111偵2733卷第128至129頁） 10 110年7月7日12時許 同上 同上 1包（約0.2至0.3公克） 1000元 1.被告王史濟忠警詢、偵訊自白（111偵2733卷第63至68頁、110他5402卷第409至410頁） 2.證人程學龍警詢、偵訊證述（111偵2733卷第218頁、110他5402卷第284至285頁） 3.左列交易時間之通訊監察譯文（111偵2733卷第135至139頁） 11 110年7月9日14時後某時許 同上 同上 1包（約0.2至0.3公克） 1000元 1.被告王史濟忠警詢、偵訊自白（111偵2733卷第69至71頁、110他5402卷第409至410頁） 2.證人程學龍警詢、偵訊證述（111偵2733卷第221頁、110他5402卷第285頁） 3.左列交易時間之通訊監察譯文（111偵2733卷第140至141頁） 12 110年7月10日18時許 臺中市烏日區學田路與便行巷內 透過電話聯繫（王史濟忠使用門號0000000000、程學龍使用門號0000000000）相約交易後，王史濟忠於左列交易時間、地點，交付右列所示甲基安非他命1包予程學龍，程學龍當場僅交付價金800元予王史濟忠，尚賒欠200元，而完成交易。 1包（約0.2至0.3公克） 1000元（尚賒欠200元） 1.被告王史濟忠警詢、偵訊自白（111偵2733卷第71至74頁、110他5402卷第409至410頁、110他5402卷第285頁） 2.證人程學龍警詢、偵訊證述（111偵2733卷第224頁） 3.左列交易時間之通訊監察譯文（111偵2733卷第141至144頁） 13 110年7月12日18時許 臺中市○○區○○路0段000號成功嶺大門口 透過電話聯繫（王史濟忠使用門號0000000000、程學龍使用門號0000000000）相約交易後，王史濟忠於左列交易時間、地點，交付右列所示甲基安非他命1包予程學龍，程學龍當場交付右列對價予王史濟忠，而完成交易。 1包（約0.2至0.3公克） 1000元 1.被告王史濟忠警詢、偵訊自白（111偵2733卷第75至77頁、110他5402卷第410頁） 2.證人程學龍警詢、偵訊證述（111偵2733卷第227頁、110他5402卷第285頁） 3.左列交易時間之通訊監察譯文（111偵2733卷第145至147頁） 14 110年7月28日20時許 臺中市○○區○○路000號烏日國中旁ok便利商店 同上 1包（約0.3至0.4公克） 1000元 1.被告王史濟忠警詢、偵訊自白（111偵2733卷第80至88頁、110他5402卷第410頁） 2.證人程學龍警詢、偵訊證述（111偵2733卷第237頁、110他5402卷第285頁） 3.左列交易時間之通訊監察譯文（111偵2733卷第150至159頁） 15 110年7月29日9時9分許 臺中市烏日區學田路便行巷內 同上 1包（約0.2至0.3公克） 1000元 1.被告王史濟忠警詢、偵訊自白（111偵2733卷第88至90頁、110他5402卷第410頁） 2.證人程學龍警詢、偵訊證述（111偵2733卷第240頁、110他5402卷第285頁） 3.左列交易時間之通訊監察譯文（111偵2733卷第159至160頁） 16 110年7月29日下午某時許 同上 同上 1包（約0.2至0.3公克） 1000元 1.被告王史濟忠警詢、偵訊自白（111偵2733卷第91頁、110他5402卷第410頁） 2.證人程學龍警詢、偵訊證述（111偵2733卷第240頁、110他5402卷第285頁） 17 110年4月30日17時30分許 臺中市○○區○○路00巷00號（即程學龍之住處） 方童斌於左列時間、地點巧遇王史濟忠，方童斌提議以賒欠1000元之方式，向王史濟忠購買甲基安非他命1包，王史濟忠當場交付右列所示甲基安非他命1包予方童斌，而完成交易，方童斌迄今尚未給付上開欠款。 1包（重量不詳） 1000元（尚賒欠1000元） 1.被告王史濟忠警詢、偵訊自白（111偵2733卷第37至38頁、110他5402卷第408頁） 2.證人方童斌警詢、偵訊證述（111偵2733卷第170頁、110他5402卷第325至326頁）